public_html/app/tools/lang/data/dithionario_veneto-1.0.0-windows-xpi/dictionaries/vec.aff
SFX A Y 122735 # vèrbi
SFX A abalar àbala/FIS kabalar
SFX A abalar àbale kabalar
SFX A abalar àbale/JSK kabalar
SFX A abalar àbalelo/T kabalar
SFX A abalar àbalemi/L kabalar
SFX A abalar àbali kabalar
SFX A abalar àbali/O kabalar
SFX A abalar àbalitu/P kabalar
SFX A abalar àbalo/K kabalar
SFX A abalar àbalomi/L kabalar
SFX A abar àba/I [bgi]abar
SFX A abar àbelo/T [bgi]abar
SFX A abar àbemi/L [bgi]abar
SFX A abar àbitu/P [bgi]abar
SFX A abar àbomi/L [bgi]abar
SFX A abdikar àbdika/FIS abdikar
SFX A abdikar àbdike abdikar
SFX A abdikar àbdike/JSK abdikar
SFX A abdikar àbdikelo/T abdikar
SFX A abdikar àbdikemi/L abdikar
SFX A abdikar àbdiki abdikar
SFX A abdikar àbdiki/O abdikar
SFX A abdikar àbdikitu/P abdikar
SFX A abdikar àbdiko/K abdikar
SFX A abdikar àbdikomi/L abdikar
SFX A abiar àbia/I [rs]abiar
SFX A abiar àbielo/T [rs]abiar
SFX A abiar àbiemi/L [rs]abiar
SFX A abiar àbiomi/L [rs]abiar
SFX A abiar àbitu/P [rs]abiar
SFX A abitar àbita/FIS abitar
SFX A abitar àbite abitar
SFX A abitar àbite/JSK abitar
SFX A abitar àbitelo/T abitar
SFX A abitar àbitemi/L abitar
SFX A abitar àbiti abitar
SFX A abitar àbiti/O abitar
SFX A abitar àbititu/P abitar
SFX A abitar àbito/K abitar
SFX A abitar àbitomi/L abitar
SFX A abolar àbola/FIS sabolar
SFX A abolar àbole sabolar
SFX A abolar àbole/JSK sabolar
SFX A abolar àbolelo/T sabolar
SFX A abolar àbolemi/L sabolar
SFX A abolar àboli sabolar
SFX A abolar àboli/O sabolar
SFX A abolar àbolitu/P sabolar
SFX A abolar àbolo/K sabolar
SFX A abolar àbolomi/L sabolar
SFX A abregar àbrega/FIS fabregar
SFX A abregar àbrege fabregar
SFX A abregar àbrege/JSK fabregar
SFX A abregar àbregelo/T fabregar
SFX A abregar àbregemi/L fabregar
SFX A abregar àbregi fabregar
SFX A abregar àbregi/O fabregar
SFX A abregar àbregitu/P fabregar
SFX A abregar àbrego/K fabregar
SFX A abregar àbregomi/L fabregar
SFX A abrikar àbrika/FIS desfabrikar
SFX A abrikar àbrike desfabrikar
SFX A abrikar àbrike/JSK desfabrikar
SFX A abrikar àbrikelo/T desfabrikar
SFX A abrikar àbrikemi/L desfabrikar
SFX A abrikar àbriki desfabrikar
SFX A abrikar àbriki/O desfabrikar
SFX A abrikar àbrikitu/P desfabrikar
SFX A abrikar àbriko/K desfabrikar
SFX A abrikar àbrikomi/L desfabrikar
SFX A abrogar àbroga/FIS abrogar
SFX A abrogar àbroge abrogar
SFX A abrogar àbroge/JSK abrogar
SFX A abrogar àbrogelo/T abrogar
SFX A abrogar àbrogemi/L abrogar
SFX A abrogar àbrogi abrogar
SFX A abrogar àbrogi/O abrogar
SFX A abrogar àbrogitu/P abrogar
SFX A abrogar àbrogo/K abrogar
SFX A abrogar àbrogomi/L abrogar
SFX A abular àbula/FIS tabular
SFX A abular àbule tabular
SFX A abular àbule/JSK tabular
SFX A abular àbulelo/T tabular
SFX A abular àbulemi/L tabular
SFX A abular àbuli tabular
SFX A abular àbuli/O tabular
SFX A abular àbulitu/P tabular
SFX A abular àbulo/K tabular
SFX A abular àbulomi/L tabular
SFX A acar àca/I [bdklmoprtuv]acar
SFX A acar àca/I spernacar
SFX A acar àcelo/T [bdklmoprtuv]acar
SFX A acar àcelo/T spernacar
SFX A acar àcemi/L [bdklmoprtuv]acar
SFX A acar àcemi/L spernacar
SFX A acar àcitu/P [bdklmoprtuv]acar
SFX A acar àcitu/P spernacar
SFX A acar àcomi/L [bdklmoprtuv]acar
SFX A acar àcomi/L spernacar
SFX A acarar àcara/FIS [cp]acarar
SFX A acarar àcare [cp]acarar
SFX A acarar àcare/JSK [cp]acarar
SFX A acarar àcarelo/T [cp]acarar
SFX A acarar àcaremi/L [cp]acarar
SFX A acarar àcari [cp]acarar
SFX A acarar àcari/O [cp]acarar
SFX A acarar àcaritu/P [cp]acarar
SFX A acarar àcaro/K [cp]acarar
SFX A acarar àcaromi/L [cp]acarar
SFX A acolar àcola/FIS pacolar
SFX A acolar àcole pacolar
SFX A acolar àcole/JSK pacolar
SFX A acolar àcolelo/T pacolar
SFX A acolar àcolemi/L pacolar
SFX A acolar àcoli pacolar
SFX A acolar àcoli/O pacolar
SFX A acolar àcolitu/P pacolar
SFX A acolar àcolo/K pacolar
SFX A acolar àcolomi/L pacolar
SFX A adar àda/I [bfikr]adar
SFX A adar àdelo/T [bfikr]adar
SFX A adar àdemi/L [bfikr]adar
SFX A adar àditu/P [bfikr]adar
SFX A adar àdomi/L [bfikr]adar
SFX A adegar àdega/FIS [fnr]adegar
SFX A adegar àdege [fnr]adegar
SFX A adegar àdege/JSK [fnr]adegar
SFX A adegar àdegelo/T [fnr]adegar
SFX A adegar àdegemi/L [fnr]adegar
SFX A adegar àdegi [fnr]adegar
SFX A adegar àdegi/O [fnr]adegar
SFX A adegar àdegitu/P [fnr]adegar
SFX A adegar àdego/K [fnr]adegar
SFX A adegar àdegomi/L [fnr]adegar
SFX A adiar àdia/I diladiar
SFX A adiar àdielo/T diladiar
SFX A adiar àdiemi/L diladiar
SFX A adiar àdiomi/L diladiar
SFX A adiar àditu/P diladiar
SFX A adigar àdiga/FIS sfadigar
SFX A adigar àdige sfadigar
SFX A adigar àdige/JSK sfadigar
SFX A adigar àdigelo/T sfadigar
SFX A adigar àdigemi/L sfadigar
SFX A adigar àdigi sfadigar
SFX A adigar àdigi/O sfadigar
SFX A adigar àdigitu/P sfadigar
SFX A adigar àdigo/K sfadigar
SFX A adigar àdigomi/L sfadigar
SFX A adrar àdra/I kuadrar
SFX A adrar àdrelo/T kuadrar
SFX A adrar àdremi/L kuadrar
SFX A adrar àdritu/P kuadrar
SFX A adrar àdromi/L kuadrar
SFX A aduar àdua/I graduar
SFX A aduar àduelo/T graduar
SFX A aduar àduemi/L graduar
SFX A aduar àduitu/P graduar
SFX A aduar àduomi/L graduar
SFX A aer àa saer
SFX A aer àe saer
SFX A aer àe/SK saer
SFX A aer àelo/T saer
SFX A aer àemi/L saer
SFX A aer ài/IOF saer
SFX A aer àitu/P saer
SFX A aer ào/K saer
SFX A aer àomi/L saer
SFX A aerar àera/FIS aerar
SFX A aerar àere aerar
SFX A aerar àere/JSK aerar
SFX A aerar àerelo/T aerar
SFX A aerar àeremi/L aerar
SFX A aerar àeri aerar
SFX A aerar àeri/O aerar
SFX A aerar àeritu/P aerar
SFX A aerar àero/K aerar
SFX A aerar àeromi/L aerar
SFX A afar àfa/I [jtx]afar
SFX A afar àfa/I rafar
SFX A afar àfa/I xgrafar
SFX A afar àfelo/T [jtx]afar
SFX A afar àfelo/T rafar
SFX A afar àfelo/T xgrafar
SFX A afar àfemi/L [jtx]afar
SFX A afar àfemi/L rafar
SFX A afar àfemi/L xgrafar
SFX A afar àfitu/P [jtx]afar
SFX A afar àfitu/P rafar
SFX A afar àfitu/P xgrafar
SFX A afar àfomi/L [jtx]afar
SFX A afar àfomi/L rafar
SFX A afar àfomi/L xgrafar
SFX A afarar àfara/FIS [bdm]afarar
SFX A afarar àfare [bdm]afarar
SFX A afarar àfare/JSK [bdm]afarar
SFX A afarar àfarelo/T [bdm]afarar
SFX A afarar àfaremi/L [bdm]afarar
SFX A afarar àfari [bdm]afarar
SFX A afarar àfari/O [bdm]afarar
SFX A afarar àfaritu/P [bdm]afarar
SFX A afarar àfaro/K [bdm]afarar
SFX A afarar àfaromi/L [bdm]afarar
SFX A afegar àfega/FIS trafegar
SFX A afegar àfege trafegar
SFX A afegar àfege/JSK trafegar
SFX A afegar àfegelo/T trafegar
SFX A afegar àfegemi/L trafegar
SFX A afegar àfegi trafegar
SFX A afegar àfegi/O trafegar
SFX A afegar àfegitu/P trafegar
SFX A afegar àfego/K trafegar
SFX A afegar àfegomi/L trafegar
SFX A afiar àfia/I tafiar
SFX A afiar àfielo/T tafiar
SFX A afiar àfiemi/L tafiar
SFX A afiar àfiomi/L tafiar
SFX A afiar àfitu/P tafiar
SFX A afraxar àfraxa/FIS parafraxar
SFX A afraxar àfraxe parafraxar
SFX A afraxar àfraxe/JSK parafraxar
SFX A afraxar àfraxelo/T parafraxar
SFX A afraxar àfraxemi/L parafraxar
SFX A afraxar àfraxi parafraxar
SFX A afraxar àfraxi/O parafraxar
SFX A afraxar àfraxitu/P parafraxar
SFX A afraxar àfraxo/K parafraxar
SFX A afraxar àfraxomi/L parafraxar
SFX A agar àga/I [iklnptv]agar
SFX A agar àga/I ragar
SFX A agar àga/I sufragar
SFX A agar àgelo/T [iklnptv]agar
SFX A agar àgelo/T ragar
SFX A agar àgelo/T sufragar
SFX A agar àgemi/L [iklnptv]agar
SFX A agar àgemi/L ragar
SFX A agar àgemi/L sufragar
SFX A agar àgitu/P [iklnptv]agar
SFX A agar àgitu/P ragar
SFX A agar àgitu/P sufragar
SFX A agar àgomi/L [iklnptv]agar
SFX A agar àgomi/L ragar
SFX A agar àgomi/L sufragar
SFX A agolar àgola/FIS [br]agolar
SFX A agolar àgole [br]agolar
SFX A agolar àgole/JSK [br]agolar
SFX A agolar àgolelo/T [br]agolar
SFX A agolar àgolemi/L [br]agolar
SFX A agolar àgoli [br]agolar
SFX A agolar àgoli/O [br]agolar
SFX A agolar àgolitu/P [br]agolar
SFX A agolar àgolo/K [br]agolar
SFX A agolar àgolomi/L [br]agolar
SFX A agomar àgoma/FIS sagomar
SFX A agomar àgome sagomar
SFX A agomar àgome/JSK sagomar
SFX A agomar àgomelo/T sagomar
SFX A agomar àgomemi/L sagomar
SFX A agomar àgomi sagomar
SFX A agomar àgomi/O sagomar
SFX A agomar àgomitu/P sagomar
SFX A agomar àgomo/K sagomar
